臺灣高等法院刑事判決　　　　　　　　94年度上易字第1424號
上　訴　人
即　被　告　甲○○
上列上訴人因毒品危害防制條例案件，不服臺灣士林地方法院94
年度易字第377號，中華民國94年6月22日第一審判決（起訴案號
：臺灣士林地方法院檢察署94年度毒偵字第896號），提起上訴
，本院判決如下：
    主  文
上訴駁回。
    事  實
一、甲○○於民國八十七年間因施用毒品案件，經依臺灣臺南地
    方法院裁定送臺灣臺南看守所附設勒戒所觀察、勒戒後，認
    無繼續施用毒品之傾向，由臺灣臺南地方法院檢察署檢察官
    於八十七年九月二十九日以八十七年度偵字第一○一七○號
    不起訴處分確定；復於八十八年間因施用毒品案件，經觀察
　　、勒戒後，認有繼續施用毒品傾向，送強制戒治，嗣其戒治
 　 成效評定為合格，經裁定停止戒治交付保護管束，於八十九
    年六月十一日保護管束期滿，由臺灣臺南地方法院檢察署檢
    察官於同年月二十七日以八十九年度戒毒偵字第四○七號不
　　起訴處分確定；又於九十一年間，因施用毒品案件，除經送
    強制戒治外，並由臺灣桃園地方法院檢察署檢察官提起公訴
    ，由臺灣桃園地方法院於九十二年五月二十一日以九十二年
    度易字第四六四號判決判處有期徒刑七月，經本院於同年八
    月二十八日以九十二年度上易字第二二一○號駁回上訴確定
    ，另強制戒治則經裁定於九十二年七月二十二日停止戒治交
    付保護管束，同年十月二十二日期滿執行完畢；惟仍未戒除
    毒癮，又於九十三年間，因施用毒品案件，經臺灣桃園地方
    法院檢察署檢察官於九十三年九月二十八日以九十三年度毒
    偵字第二八八四號起訴，並經臺灣桃園地方法院於同年十一
    月二十四日以九十三年度易字第一一三四號判決判處有期徒
    刑三月確定，而前案判處有期徒刑七月部分，則於九十三年
    七月一日入監執行，於九十四年一月三十一日執行完畢。詎
    甲○○仍不知悛悔，復於前案九十二年十月二十二日強制戒
    治執行完畢後五年內，又基於施用毒品之犯意，於九十四年
    三月十七日晚上七、八時許，在臺中市○○路○段某KTV包
    廂內，將第二級毒品甲基安非他命，置於玻璃球吸食器內，
    以打火機燒烤而吸食其煙氣之方式，施用第二級毒品甲基安
    非他命一次。嗣於九十四年三月十八日凌晨五時四十分許，
    在臺北市大同區○○○路與承德路口，為警盤查，在其隨身
    攜帶之行動電話內及外套口袋內分別起出安非他命二包（共
    淨重一點四四公克，驗餘淨重一點三六四八公克）、吸食器
    一個，經警採集其尿液檢體鑑驗呈安非他命、甲基安非他命
    陽性反應，始悉上情。
二、案經臺北市政府警察局大同分局報請台灣士林地方法院檢察
    署檢察官偵查起訴。原審訊問被告後，裁定由受命法官獨任
    依簡式審判程序審理。
    理  由
一、上揭犯罪事實，業據上訴人即被告甲○○於原審自白不諱，
    且其尿液經鑑驗確呈安非他命、甲基安非他命陽性反應，有
    台灣尖端先進生技醫藥股份有限公司濫用藥物檢驗報告在卷
    可參，扣案可疑結晶顆粒二包，經送憲兵司令部刑事鑑識中
    心鑑驗，結果確含有第二級毒品甲基安非他命成份（驗餘總
    淨重一點三六四八公克），有該鑑識中心（94）安鑑字第
    869 號鑑驗通知書附卷可稽，並有吸食器扣案可佐，足認其
    自白與事實相符，堪予採信，被告前有事實欄所載之觀察、
    勒戒及強制戒治執行情形，有本院被告前案紀錄表在卷可參
    ，其於強制戒治完畢後，五年內再犯本件施用第二級毒品罪
    ，事證明確，犯行堪以認定。
二、核被告所為，係犯毒品危害防制條例第十條第二項施用第二
    級毒品罪，被告因施用第二級毒品甲基安非他命而持有第二
    級毒品甲基安非他命，其持有之低度行為為施用之高度行為
    所吸收，不另論罪。被告前有事實欄所列前案經判處有期徒
    刑及執行完畢情形，有本院被告前案紀錄表在卷可按，被告
    於有期徒刑執行完畢五年內，再犯本件有期徒刑以上之罪，
    為累犯，應依刑法第四十七條之規定加重其刑。
三、原審以事證明確，適用刑事訴訟法第二百七十三之一第一項
    、第二百九十九條第一項前段、第三百十條之二、第四百五
    十四條第二項，毒品危害防制條例第十條第二項、第十八條
    第一項前段，刑法第十一條前段、第四十七條、第三十八條
    第一項第二款，並審酌被告前有施用毒品犯行，經觀察、勒
    戒、強制戒治及判處徒刑七月執行完畢後，仍無法戒除其毒
    癮，顯見其無戒絕之決心，其犯罪之動機、目的、手段、施
    用毒品係戕害自身健康，所生危害非鉅，及犯罪後坦承犯行
    ，尚知悔悟等一切情狀，量處有期徒刑八月。並說明扣案第
    二級毒品甲基安非他命二包（驗餘總淨重一點三六四八公克
    ），屬違禁物，不問屬於犯人與否，應依同條例第十八條第
    一項之規定，宣告沒收銷燬之。至取樣鑑驗之甲基安非他命
    ，已鑑析用罄，不另為沒收銷燬之諭知，另扣案吸食器一組
    ，為被告所有供犯罪所用之物，已據其供承在卷可按，應依
    刑法第三十八條第一項第二款宣告沒收。核無不合，被告空
    言上訴，為無理由，應予駁回。
四、被告經合法傳喚，無正當理由不到庭，爰不待其陳述，逕行
    判決。
據上論斷，應依刑事訴訟法第三百七十一條，第三百六十八條，
判決如主文。
本案經檢察官鄭龍照到庭執行職務。
中　　華　　民　　國　　94　　年　　9　　月　　30　　日
　　　　　　　　　刑事第二十一庭審判長法　官　溫耀源
　　　　　　　　　　　　　　　　　    法　官　段景榕
　　　　　　　 　 　　　　　　　　　　法　官　周政達
以上正本證明與原本無異。
不得上訴。
                                      書記官　陳菊珍
中　　華　　民　　國　　94　　年　　9 　　月　　30　　日
附錄：本案論罪科刑法條全文
毒品危害防制條例第10條
施用第二級毒品者，處 3 年以下有期徒刑。
